# 同股不同价可行否？

提问人：sparkool 时间：2019-06-20 13:45:09
各位老师，
我司引入 PE，20%股权转让，80% 增资。股权转让款和增资款的估值基础不一致，比如转让是按照 13 亿、增资是按照 15 亿元执行。请问这样是否会对未来的 IPO之法律合规性产生影响？谢谢啦。

回答人：chenyiwei
理论上并不禁止。但这可能对判断引入 PE 时点的真实估值产生困难，需要谨慎判断这两者是否为一揽子交易，如果是则需综合考虑这两项交易涉及的股份数和价格来测算整体股份的公允价值。另外我理解这样做可能是为了原股东避税，由此可能导致的税务风险，建议咨询税务专业人士。